【裁判字號】    98,訴,518
【裁判日期】    981027
【裁判案由】    強盜等
【裁判全文】
臺灣苗栗地方法院刑事判決               98年度訴字第518號
公  訴  人  臺灣苗栗地方法院檢察署檢察官
被      告  甲○○
                    現因另案於臺灣臺中監獄苗栗分監執行中
被      告  乙○○
上列2人
選任辯護人  吳榮昌律師
上列被告等因強盜等案件，經檢察官提起公訴（98年度偵字第28
05號、第3387號、98年毒偵字第826 號），本院判決如下：
    主  文
甲○○犯如附表一罪名欄所示之罪，均為累犯，各處如附表一宣
告刑欄所示之刑，扣案如附表一宣告沒收欄所示之物沒收。又犯
如附表二罪名欄所示之罪，累犯，處如附表二宣告刑欄所示之刑
。又犯如附表三罪名欄所示之罪，累犯，處如附表三宣告刑欄所
示之刑。應執行有期徒刑柒年拾月，扣案如附表一宣告沒收欄所
示之物沒收。
乙○○犯如附表二罪名欄所示之罪，累犯，處如附表二宣告刑欄
所示之刑。又犯如附表三罪名欄所示之罪，累犯，處如附表三宣
告刑欄所示之刑。又犯如附表四罪名欄所示之罪，均為累犯，各
處如附表四宣告刑欄所示之刑，扣案如附表四宣告沒收欄所示之
物沒收銷燬。應執行有期徒刑柒年拾月，扣案如附表四宣告沒收
欄所示之物沒收銷燬。
    事  實
一、前科資料：
  (一)甲○○前因竊盜案件，經本院於民國94年7 月25日以93年
    易字第640 號裁判，判處有期徒刑1 年2 月確定。又因竊
    盜案件，經本院於95年1 月23日以94年易字第824 號裁判，
    判處有期徒刑1 年確定。再因違反毒品危害防制條例案件
    ，經本院於95年1 月9 日以94年苗簡字第1072號裁判，判處
    有期徒刑6 月確定。嗣因二罪經聲請減刑，經本院以96
    年聲減字第98號裁判分別減為有期徒刑6 月、3 月，並合定
    應執行有期徒刑8 月15日確定，並與接續執行後，甫於96
    年7 月16日因縮刑期滿執行完畢出監。（構成累犯）
  (二)乙○○前因違反毒品危害防制條例案件，經臺北地方法院
    於96年5 月21日以96年簡字第1361號裁判，判處有期徒刑5
    月確定，該案嗣經聲請減刑，經臺北地方法院於96年5 月21
    日以96年聲減字第1236號裁判減刑為有期徒刑2 月15日。又
    因恐嚇案件，經本院於97年3 月25日以96年易字第1205號
    裁判，判處有期徒刑5 月，並與前案接續執行。嗣後二
    罪並經聲請定應執行刑，經本院於97年7 月1 日以97年聲字
    第481 號裁判定應執行刑為有期徒刑7 月。再因竊盜案件
    ，經本院於96年9 月16日以96年易字第703 號裁判，判處有
    期徒刑9 月。復因違反毒品危害防制條例案件，經本院於
    96年10月16日以96年易字第800 號裁判，判處有期徒刑8 月
    。前二罪，並經聲請定應執行刑，而經本院於96年12月
    19日以96年聲字第812 號裁判合定應執行有期徒刑1 年3 月
    。前二罪與二罪經接續執行，甫於98年4 月4 日因
    縮刑期滿執行完畢。（構成累犯）
二、甲○○意圖為自己不法之所有，於附表一所示之時間、地點
    ，以如附表一所示之方法，竊取如附表一所示之物，。（即
    事實一）
三、甲○○與乙○○意圖為自己不法之所有，而基於共同竊盜之
    犯意連絡，於附表二所示之時間、地點，以如附表二所示之
    方法，共同為如附表二所示之竊盜行為。（即事實二）
四、甲○○、乙○○、丙○○（丙○○部份，另由本院審理中）
    結夥三人，基於攜帶兇器強盜之犯意聯絡，於如附表三所示
    之時間、地點，以如附表三所示之方法，共同為附表三所示
    之結夥攜帶兇器強盜行為。（即事實三）
五、乙○○分別基於意圖為自己不法所有之犯意及施用第二級毒
    品之犯意，於附表四所示之時間、地點，為如附表四所示之
    行為。（即事實四）
六、案經苗栗地方法院檢察署檢察官指揮苗栗縣警察局苗栗分局
    偵查起訴。
    理  由
一、認定犯罪事實所憑之證據及理由：
  (一)證據能力：
  1.按被告以外之人於偵查中向檢察官所為陳述，除顯有不可信
    之情況者外，得為證據，刑事訴訟法第159 條之1 第2 項定
    有明文。偵查中對被告以外之人所為之偵查筆錄，或被告以
    外之人向檢察官所提之書面陳述，性質上均屬傳聞證據。惟
    現階段刑事訴訟法規定檢察官代表國家偵查犯罪、實施公訴
    ，依法其有訊問被告、證人及鑑定人之權，證人、鑑定人且
    須具結。而實務運作時，檢察官偵查中向被告以外之人所取
    得之陳述，原則上均能遵守法律規定，不至違法取供，其可
    信度極高，自得為證據。
  2.按被告以外之人於審判外之言詞或書面陳述，除法律有規定
    者外，不得作為證據，刑事訴訟法第159 條第1 項固定有明
    文。惟被告以外之人於審判外之陳述，雖不符同法第159 條
    之1 至之4 之規定，而經當事人於審判程序同意作為證據，
    法院審酌該言詞陳述或書面陳述作成時之情況，認為適當者
    ，亦得為證據。又當事人、代理人或辯護人於法院調查證據
    時，知有第159 條第1 項不得為證據之情形，而未於言詞辯
    論終結前聲明異議者，視為有前項之同意，同法第159 條之
    5 第2 項亦定有明文。經查，本判決所引用各項證據資料（
    詳後引證據）之證據能力，檢察官、被告等及渠等之辯護人
    就本判決所引用各項證據均表示不爭執或有證據能力（見本
    院卷98年9 月22日審判筆錄），而未於言詞辯論終結前聲明
    異議，本院認前開證據資料作成時之情況，並無任何違法取
    證之不適當情形，以之作為證據使用係屬適當，自得採為認
    定事實之證據，合先敘明。
  (二)事實一部份：
  1.供述證據：
  證人己○○於警詢之證述：證明其所有之車牌號碼8E－3219
    號自小客車失竊及領回之事實。（見98年偵字第2805號卷第
    25～26頁、第27～29頁）
  證人戊○○於警詢之證述：證明其所有之車牌號碼LT－8169
    號自小客車前方車牌1 面失竊之事實。（見98年偵字第2805
    號卷第21～22頁、第23～24頁）
  2.非供述證據：
  台灣苗栗地方法院檢察署扣押物品清單：證明扣得被告甲○○所有之鑰匙1 支之事實。（見98年度偵字第2805號卷第16
    3 頁、98年訴字第518號卷第33頁）
  贓物認領保管單：證明車牌號碼8E－3219號自小客車已由被
    害人己○○具名領回之事實。（見98年偵字第2805號卷第49
    頁）
  車牌號碼LT－8169號車籍資料：證明車牌號碼LT－8169號自
    小客車為戊○○所有之事實。（見98年他字第426 號卷第18
    頁）
  卷附車牌號碼8E－3219號自小客車照片4 張、指證照片4 張
    ：證明車牌號碼8E－3219號自小客車外觀及被告甲○○丟棄
    車牌號碼LT－8169號車牌1 面之地點狀況。（見98年偵字第
    2805號卷第51～52頁、第63頁、第66頁）
  3.綜上證據，核與被告甲○○之自白（見98年訴字第518 號卷
    98年9 月10日準備程序筆錄、98年9 月22日審判筆錄），與
    事實相符，應堪採信。本案事證明確，被告甲○○所犯如附
    表一所示之竊盜罪行為，洵堪認定，均應予依法論罪科刑。
  (三)事實二部份：
  1.供述證據：
  證人庚○○於警詢之證述：證明其所有之墨綠色全罩式安全
    帽1 頂，於98年5 月10日，在苗栗縣公館鄉玉泉村1 鄰玉泉
    29號前遭竊之事實。（見98年度偵字第2805號卷第42～45頁
    ）
  2.非供述證據：
  庚○○所有之墨綠色全罩式安全帽失竊之現場照片2 張及尋
    獲照片4 張：證明失竊地點現場狀況及尋獲地點等事實。（
    見98年偵字第2805號卷第64、65、67頁）
  3.綜上證據，核與被告甲○○與乙○○之自白（見98年訴字第
    518 號卷98年9 月10日準備程序筆錄、98年9 月22日審判筆
    錄），與事實相符，應堪採信。本案事證明確，被告甲○○
    與乙○○共同犯如附表二所示之竊盜行為，洵堪認定，均應
    予依法論罪科刑。
  (四)事實三部份：
  1.供述證據：
  證人丁○○於警詢、偵查中之證述：證明如附表三所示遭被
    告等人持槍強盜之事實。（見98年偵字第2805號卷第18～20
    頁、第175 ～178 頁）
  證人張禮烘於警詢、偵查中之證述：證明於98年5 月11日接
    獲甲○○電話，隨後乘坐計程車至皇家高爾夫球場搭載甲○○返回苗栗市，甲○○並於苗栗市豪鑽遊藝場前下車之事實
    。（見98年偵字第2805號卷第36～41頁、第151 ～153 頁）
  2.非供述證據：
  順基舊貨行現場監視錄影系統翻拍畫面照片6 張：證明被告
    等如附表三之被訴事實。（見98年偵字第2805號卷第71、72
    、80頁）
  3.綜上證據，核與被告甲○○、乙○○之自白（見98年訴字第
    518 號卷98年9 月10日準備程序筆錄、98年9 月22日審判筆
    錄），與事實相符，應堪採信。本案事證明確，被告甲○○
    、乙○○與同案被告丙○○（丙○○涉案部分，由本院另行
    審理中）所犯如附表三所示之結夥攜帶兇器強盜之行為，洵
    堪認定，應予依法論罪科刑。
  (五)事實四部份：
  1.供述證據：
  證人詹美玉於警詢之證述：證明其所有之深灰色全罩式安全
    帽1 頂，於98年5 月11日，在苗栗市仁愛國小大門前遭竊之
    事實。（見98年偵字第2805號卷第46～48頁）
  2.非供述證據：
  詹美玉所有之深灰色全罩式安全帽1 頂遭竊地點照片1 張：
    證明該安全帽失竊地點狀況。（見98年偵字第2805號卷第68
    頁）
  苗栗縣地方法院檢察署扣押物品清單：證明扣得乙○○所有
    之安非他命吸食器1 組之事實。（見98年訴字第518 號卷第
    32頁）
  扣案物品照片2 張：證明扣得乙○○所有之安非他命吸食器
    1 組之事實。（見98年毒偵字第826 號卷第21頁）
  苗栗縣警察局苗栗分局毒品犯罪嫌疑人尿液採驗作業管制紀
    錄1 份、濫用藥物尿液檢驗監管紀錄表1 份、中山醫學大學
    附設醫院檢驗科藥物檢測中心尿液檢驗報告1 份：證明經採
    集被告乙○○之尿液送驗後，檢驗結果呈現安非他命、甲基
    安非他命陽性反應之事實。（見98年毒偵字第826 號卷第14
    頁、第15頁、第24～26頁）
  3.綜上證據，核與被告乙○○之自白（見98年訴字第518 號卷
    98年9 月10日準備程序筆錄、98年9 月22日審判筆錄），與
    事實相符，應堪採信。本案事證明確，被告乙○○所犯如附
    表四所示之各犯行，洵堪認定，應予依法論罪科刑。
二、論罪科刑之理由：
  (一)被告甲○○部份：
  1.罪名：核被告甲○○於附表一編號1 所為，係犯刑法第320
    條第1 項之竊盜罪。又被告甲○○於附表一編號2 所為，係
    犯刑法第321 條第1 項第3 款之攜帶兇器竊盜罪。又被告甲○○於附表二所為，係犯刑法第320 條、第28條之共同竊盜
    罪。又被告甲○○於附表三所為，係犯刑法第330 條第1 項
    、第321 條第1 項第4 、3 款之結夥攜帶兇器強盜罪。
  2.罪數：按數行為於同時同地或密切接近之時地實施，侵害同
    一之法益，各行為之獨立性極為薄弱，依一般社會健全觀念
    ，在時間差距上，難以強行分開，在刑法評價上，以視為數
    個舉動之接續施行，合為包括之一行為予以評價，較為合理
    ，則屬接續犯，而為包括之一罪（最高法院86年台上字第32
    95號判例可資參照）。申言之，接續犯於犯罪行為完畢之前
    ，其各個舉動與該罪之構成要件相符，但行為人主觀上係以
    其各個舉動僅為全部犯罪行為之一部，而客觀上，亦認係實
    施一個犯罪，是以僅成立一個罪名（最高法院71年台上字第
    2837號判例參照）。被告甲○○分別於不同時間、地點犯如
    附表一所示之竊盜行為，又分別於不同時間、地點犯如附表
    二所示之共同竊盜行為，每次行為在時間及地點差距上，均
    可以分開，在刑法評價上，各具獨立性，各次行為皆可單獨
    成立犯罪，顯非於同時同地或密切接近之時地實施犯罪之接
    續犯。是被告甲○○所犯如附表一、附表二、附表三所示數
    罪間，犯意各別，行為互殊，均應予分論併罰。
  3.被告甲○○於附表二、附表三所示之行為時，與同案被告乙○○、丙○○間具有犯意聯絡與行為分擔，應依共同正犯論
    處。
  4.累犯之刑之加重事由：
    被告甲○○有事實欄前科資料項編號(一)所示之前科資料，其
    於受有期徒刑之執行完畢後，5 年內故意再犯有期徒刑以上
    之罪，為累犯，應依刑法第47條第1 項規定，加重其刑。是
    被告甲○○於附表一、附表二、附表三所示各罪，均應依累
    犯之規定加重其刑。
  5.爰審酌被告甲○○有事實欄前科資料項編號(一)所示之前科紀
    錄，素行不佳，詎其仍不思改過再犯本案，足見其自制力甚
    低，而屢違犯刑罰，又其正值青壯，不思以正當途徑賺取所
    需，卻以結夥攜帶兇器強盜之方式，意圖牟取他人財物，且
    為求強盜犯行之順利遂行，事先竊取他人所有之自小客車又
    為逃避查緝，復竊取他人所有之自小客車車牌，是見其手段
    甚劣，惡性重大，復斟酌其所犯加重強盜罪係屬最輕本刑7
    年以上之重罪，該其行為不僅造成被害人等之畏懼及損失，
    更嚴重危害社會治安，且其所犯竊盜、強盜等罪之次數甚多
    ，罪責嚴重，本應嚴懲重罰；惟衡酌其於犯後自行投案配合
    偵查，又犯後於本案審理中亦就所犯之罪均自白犯行，節省
    有限司法資源，犯後態度尚稱良好，並參酌其生活狀況、智
    識程度、犯罪動機、目的、犯罪之手段及檢察官請求之量刑
    等一切情狀，各量處如主文第1 項所示即如附表一、附表二
    、附表三宣告刑欄所示之刑，並依刑法第51條第5 款規定，
    定其應執行為有期徒刑為7 年10月，以示懲儆。
  6.沒收：
  查扣案之鑰匙1 支係被告甲○○所有，此有被告甲○○坦承
    在案（見98年訴字第518 號卷98年9 月22日審判筆錄第16頁
    ），又係屬被告甲○○犯如附表一編號1 之竊盜行為所用之
    物，爰應依刑法第38條第1 項第2 款規定沒收。
  至被告甲○○犯如附表一編號2 所示之加重竊盜罪所使用之
    扳手1 支，經查係屬附表一編號1 之被害人己○○所有之物
    ，而因被告甲○○犯如附表一編號1 所示之罪而取得，故非
    屬被告甲○○所有，爰不予宣告沒收，附此敘明。又被告甲○○犯如附表三所示之罪，而屬同案被告乙○○所有並用以
    犯罪之玩具手槍1支，雖本於共同正犯責任共通之原則，應
    於被告甲○○項下沒收，然因未據扣案且經乙○○表示業已
    丟棄（台灣苗栗地方法院檢察署98年度毒偵字第826 號第11
    頁），為免將來執行困難，爰不予宣告沒收，併此敘明。
(二)被告乙○○部分：
  1.罪名：核被告乙○○於附表二所為，係犯刑法第320 條、第
    28條之共同竊盜罪。又被告乙○○於附表三所為，係犯刑法
    第330 條第1 項、第321 條第1 項第4 、3 款之結夥攜帶兇
    器強盜罪。又被告乙○○於附表四編號1 所為，係犯刑法第
    320 條第1 項之竊盜罪。又被告乙○○於附表四編號2 所為
    ，係違反毒品危害防制條例第10條第2 項規定，而犯施用第
    二級毒品罪。
  2.罪數：按數行為於同時同地或密切接近之時地實施，侵害同
    一之法益，各行為之獨立性極為薄弱，依一般社會健全觀念
    ，在時間差距上，難以強行分開，在刑法評價上，以視為數
    個舉動之接續施行，合為包括之一行為予以評價，較為合理
    ，則屬接續犯，而為包括之一罪（最高法院86年台上字第32
    95號判例可資參照）。申言之，接續犯於犯罪行為完畢之前
    ，其各個舉動與該罪之構成要件相符，但行為人主觀上係以
    其各個舉動僅為全部犯罪行為之一部，而客觀上，亦認係實
    施一個犯罪，是以僅成立一個罪名（最高法院71年台上字第
    2837號判例參照）。被告乙○○分別於不同時間、地點犯如
    附表二所示之共同竊盜、附表四所示之竊盜，每次行為在時
    間及地點差距上，可以分開，在刑法評價上，各具獨立性，
    各次行為皆可單獨成立犯罪，顯非於同時同地或密切接近之
    時地實施犯罪之接續犯。綜上所述，被告乙○○所犯如附表
    二、附表三及附表四所示之罪間，犯意各別，行為互殊，均
    應予分論併罰。
  3.被告乙○○於附表二、附表三所示之各行為時，與同案被告
    甲○○、丙○○間具有犯意聯絡與行為分擔，應依共同正犯
    論處。
  4.累犯之刑之加重事由：
    被告乙○○有事實欄前科資料項編號(二)所示之前科資料，其
    於受有期徒刑之執行完畢後，5 年內故意再犯有期徒刑以上
    之罪，為累犯，應依刑法第47條第1 項規定，加重其刑。是
    被告乙○○於附表二、附表三、附表四所示各罪，均應依累
    犯之規定加重其刑。
  5.爰審酌乙○○有如事實欄前科資料項編號(二)所示之前科紀錄
    ，仍未能警惕自新，而再犯下本件上開犯行，顯見其無悔改
    之決心，又其正值壯年，不思以正途謀取財物，而以結夥攜
    帶兇器強盜方式奪取他人財物，對社會治安恐懼心理之造成
    危害甚巨，復斟酌其所犯加重強盜罪係屬最輕本刑7 年以上
    之重罪，而其行為不僅造成被害人等之畏懼及損失，更嚴重
    危害社會治安，罪責嚴重，本應嚴懲重罰；又其為掩飾強盜
    犯行，而事先竊取他人所有之安全帽遮掩容貌，造成多名被
    害人之損失，復又無視政府杜絕毒害之政策，而犯違反毒品
    危害防制條例案件，屢犯刑罰，惡性非輕；惟衡酌其犯後於
    本案審理中自白各犯行，尚知懸崖勒馬，犯後顯有悔悟，並
    參酌其生活狀況、智識程度、犯罪動機、目的、犯罪之手段
    及檢察官請求之量刑等一切情狀，各量處如主文第2 項所示
    即如附表二、附表三、附表四宣告刑欄所示之刑，並依刑法
    第51條第5 款規定，定其應執行為有期徒刑為7 年10月，以
    示懲儆。
  6.沒收：
  按毒品危害防制條例第18條第1 項規定，施用第一、二級毒
    品之器具，不問屬於犯人與否，均沒收銷燬之。查扣案之安
    非他命吸食器1 組，係被告乙○○用以犯如附表四編號2 所
    示施用第二級毒品罪所使用之器具，爰依毒品危害防制條例
    第18條第1 項規定宣告沒收銷燬。
  至屬被告乙○○所有而用以犯如附表三所示結夥攜帶兇器強
    盜犯行所用之玩具手槍1 支，係屬犯罪所用之物，惟因未據
    扣案且經被告乙○○表示業已丟棄（台灣苗栗地方法院檢察
    署98年度毒偵字第826 號第11頁），為免將來執行困難，爰
    不予宣告沒收，附此敘明。
三、適用法律依據：
  (一)刑事訴訟法第299 條第1 項。
  (二)刑法第28條、第320 條第1 項、第321 條第1 項第3 款、第
    330 條第1 項、第321 條第1 項第3 、4 款、第47條、第51
    條第1 項第5 款、第38條第1 項第2 款。
  (三)毒品危害防制條例第10條第2 項、第18條第1 項。
  (四)刑法施行法第1 條之1 。
本案經檢察官洪清秀到庭執行職務
中    華    民    國    98    年    10    月    27    日
                  刑事第二庭  審判長法  官  楊清益
                                    法  官  魏宏安
                                    法  官  林靜雯
以上正本證明與原本無異。
如不服本判決應於收受判決後10日內向本院提出上訴書狀，並應
應敘述具體理由。其未敘述上訴理由者，應於上訴期間屆滿後20
日內向本院補提理由書( 均須按他造當事人之人數附繕本) 「切
勿逕送上級法院」。告訴人或被害人如對本判決不服者，應具備
理由請求檢察官上訴，其上訴期間之計算係以檢察官收受判決正
本之日期為準。
                                    書記官  劉千瑄
中    華    民    國    98    年    10    月    27    日
附表一：事實一部份
┌─┬─┬─────┬─────┬─┬───────────┬────┬─────┬────────────────┐
│編│行│時  間    │  犯意    │被│                      │        │          │           罪          刑       │
│號│為├─────┤          │害│ 犯罪事實             │犯罪所得│認定事實之├───┬─────┬──────┤
│  │人│地  點    │          │人│                      │財物    │證據      │罪名  │ 宣告刑   │宣告沒收物  │
│  │  │          │          │  │                      │        │          │      │          │            │
│  │  │          │          │  │                      │        │          │      │          │            │
├─┼─┼─────┼─────┼─┼───────────┼────┼─────┼───┼─────┼──────┤
│1 │吳│98年4月22 │基於意圖為│傅│甲○○基於竊盜之故意，│車牌號碼│見事實一部│犯刑法│有期徒刑8 │扣案之鑰匙1 │
│  │清│日23時許  │自己不法所│錦│於左列時間、地點，因見│8E－3219│份供述證據│第320 │月        │支沒收      │
│  │華├─────┤有之犯意  │泓│己○○所有之車牌號碼8E│號自小客│編號1、非 │條第1 │          │            │
│  │  │苗栗縣苗栗│          │  │－3219號自小客車車門未│車（業已│供述證據編│項竊盜│          │            │
│  │  │市水源里16│          │  │鎖，遂入內以其所有自備│發還被害│號1、2、4 │罪    │          │            │
│  │  │鄰中正路  │          │  │之鑰匙1支插入電門發動 │人己○○│及被告吳清│      │          │            │
│  │  │1319巷45號│          │  │引擎之方式，竊取上揭自│）      │華之自白  │      │          │            │
│  │  │前        │          │  │小客車，得手後供己代步│        │          │      │          │            │
│  │  │          │          │  │使用。                │        │          │      │          │            │
├─┼─┼─────┼─────┼─┼───────────┼────┼─────┼───┼─────┼──────┤
│2 │吳│98年5月10 │基於意圖為│郭│甲○○基於竊盜之故意，│車牌號碼│見事實一部│犯刑法│有期徒刑10│無（被告吳清│
│  │清│日23時許  │自己不法所│豐│於左列時間、地點，持客│LT－8169│份供述證據│第321 │月        │華用以犯本罪│
│  │華├─────┤有之犯意  │鑫│觀上可供作兇器使用之扳│號自小客│編號2、非 │條第1 │          │之扳手1支， │
│  │  │苗栗縣苗栗│          │  │手1支（該扳手係附表一 │車車牌1 │供述證據編│項第3 │          │非屬被告所有│
│  │  │市福麗里8 │          │  │編號1之被害人己○○置 │面（業已│號3、4及被│款攜帶│          │，爰不予宣告│
│  │  │鄰福麗26號│          │  │於車牌號碼8E－3219號自│丟棄）  │告甲○○之│兇器竊│          │沒收）      │
│  │  │前        │          │  │小客車內之物），竊取郭│        │自白      │盜罪  │          │            │
│  │  │          │          │  │豐鑫所有車牌號碼LT－  │        │          │      │          │            │
│  │  │          │          │  │8169 號自小客車車牌1面│        │          │      │          │            │
│  │  │          │          │  │，得手後懸掛於附表一編│        │          │      │          │            │
│  │  │          │          │  │號1所竊得之自小客車後 │        │          │      │          │            │
│  │  │          │          │  │方。                  │        │          │      │          │            │
└─┴─┴─────┴─────┴─┴───────────┴────┴─────┴───┴─────┴──────┘
附表二：事實二部份
┌─┬───┬───┬────┬─┬──────────┬──────┬───────┬──────────────┐
│編│行為人│時間  │犯意    │被│   犯罪事實         │犯罪所得財物│認定事實之證據│           罪          刑   │
│號│      ├───┼────┤害│                    │            │              ├────┬────┬────┤
│  │      │地點  │乘載工具│人│                    │            │              │罪名    │宣告刑  │宣告沒收│
│  │      │      │        │  │                    │            │              │        │        │物      │
│  │      │      │        │  │                    │            │              │        │        │        │
├─┼───┼───┼────┼─┼──────────┼──────┼───────┼────┼────┼────┤
│1 │甲○○│98年5 │基於共同│黃│甲○○與乙○○基於共│庚○○所有之│見事實二部份供│均犯刑法│均處有期│無      │
│  │乙○○│月11日│竊盜之犯│文│同竊盜之犯意聯絡，於│墨綠色全罩式│述證據編號1、 │第320條 │徒刑5月 │        │
│  │      │6時50 │意聯絡  │龍│左列時間，由甲○○駕│安全帽1頂（ │非供述證據編號│第1項、 │        │        │
│  │      │分許  │        │  │駛左揭自小客車搭載黃│業已發還被害│1及被告甲○○ │第28條之│        │        │
│  │      ├───┼────┤  │順龍行至左列地點後，│人庚○○）  │、乙○○之自白│共同竊盜│        │        │
│  │      │苗栗縣│由甲○○│  │由乙○○待於車上把風│            │              │罪      │        │        │
│  │      │公館鄉│駕駛車牌│  │，而由甲○○下車徒手│            │              │        │        │        │
│  │      │玉泉村│號碼8E－│  │竊取被害人庚○○所有│            │              │        │        │        │
│  │      │29號騎│3219號自│  │而置於該址置物櫃上之│            │              │        │        │        │
│  │      │樓下  │小客車（│  │墨綠色全罩式安全帽1 │            │              │        │        │        │
│  │      │      │前方懸掛│  │頂，得手後據為己有，│            │              │        │        │        │
│  │      │      │8E－3219│  │復於另犯強盜案件後，│            │              │        │        │        │
│  │      │      │號車牌，│  │將之丟棄於明德水庫附│            │              │        │        │        │
│  │      │      │後方懸掛│  │近道路旁。          │            │              │        │        │        │
│  │      │      │LT－8169│  │                    │            │              │        │        │        │
│  │      │      │號車牌）│  │                    │            │              │        │        │        │
│  │      │      │搭載黃順│  │                    │            │              │        │        │        │
│  │      │      │龍      │  │                    │            │              │        │        │        │
└─┴───┴───┴────┴─┴──────────┴──────┴───────┴────┴────┴────┘
附表三：事實三部份
┌─┬───┬───┬────┬─┬────────────────┬───┬────┬──────────────┐
│編│行為人│時間  │犯意    │被│        犯  罪  事  實          │犯罪所│認定事實│           罪          刑   │
│號│      ├───┼────┤害│                                │得財物│之證據  ├────┬────┬────┤
│  │      │地點  │乘載工具│人│                                │      │        │罪名    │宣告刑  │宣告沒收│
│  │      │      │        │  │                                │      │        │        │        │物      │
│  │      │      │        │  │                                │      │        │        │        │        │
├─┼───┼───┼────┼─┼────────────────┼───┼────┼────┼────┼────┤
│1 │甲○○│98年5 │基於結夥│邱│甲○○、乙○○、丙○○均意圖為自│腰包1 │見事實三│均犯刑法│均處有期│無（被告│
│  │乙○○│月11日│三人攜帶│木│己不法之所有，而基於強盜之犯意聯│只（業│部份供述│第330 條│徒刑7年6│乙○○所│
│  │丙○○│7時15 │兇器強盜│火│絡，結夥三人於左列時間，由甲○○│已丟棄│證據與非│第1 項、│月      │有而用以│
│  │（謝標│分許  │之犯意聯│  │駕駛左揭自小客車搭載乙○○、謝標│）、現│供述證據│第321 條│        │犯本案所│
│  │炳部份│      │絡      │  │炳至左列地點後，由甲○○待於車上│金約  │全部、被│第1 項第│        │用之玩具│
│  │由本院├───┼────┤  │接應，而由乙○○頭戴深灰色全罩式│70000 │告甲○○│4、3款之│        │手槍1支 │
│  │另行審│址位於│由甲○○│  │安全帽（業已丟棄）、丙○○則頭戴│元    │、乙○○│結夥三人│        │，因未據│
│  │理）  │苗栗縣│駕駛車牌│  │墨綠色全罩式安全帽（業已發還被害│      │之自白  │攜帶兇器│        │扣案，為│
│  │      │公館鄉│號碼8E－│  │人庚○○）遮掩容貌，乙○○並持客│      │        │強盜罪  │        │免將來執│
│  │      │五谷村│3219號自│  │觀上足起使人以為可供作兇器使用之│      │        │        │        │行困難，│
│  │      │6鄰154│小客車（│  │玩具手槍1 支（未扣案）下車，後黃│      │        │        │        │爰不予宣│
│  │      │號之「│前方懸掛│  │順龍與丙○○一起進入順基舊貨行內│      │        │        │        │告沒收）│
│  │      │順基舊│8E－3219│  │，由乙○○持上揭玩具手槍對準邱木│      │        │        │        │        │
│  │      │貨行」│號車牌，│  │火之胸口，丙○○則出言要求丁○○│      │        │        │        │        │
│  │      │      │後方懸掛│  │交付其背於身上之腰包，至使丁○○│      │        │        │        │        │
│  │      │      │LT－8169│  │不能抗拒，而將腰包（內含新台幣約│      │        │        │        │        │
│  │      │      │號車牌）│  │70000 元）交付予丙○○，得手後二│      │        │        │        │        │
│  │      │      │搭載黃順│  │人隨即上車由甲○○駕車逃逸，待車│      │        │        │        │        │
│  │      │      │龍、謝標│  │行至苗栗縣頭屋鄉頭屋加油站時，吳│      │        │        │        │        │
│  │      │      │炳      │  │清華先停車讓乙○○、丙○○二人下│      │        │        │        │        │
│  │      │      │        │  │車，再自行將該車開至頭屋鄉明德村│      │        │        │        │        │
│  │      │      │        │  │皇家高爾夫球場北側300 公尺之產業│      │        │        │        │        │
│  │      │      │        │  │道路上丟棄，並將該車懸掛之車牌2 │      │        │        │        │        │
│  │      │      │        │  │面卸下並丟棄至水庫中，後旋以電話│      │        │        │        │        │
│  │      │      │        │  │連絡不知情之張禮烘，由張禮烘乘坐│      │        │        │        │        │
│  │      │      │        │  │計程車至皇家高爾夫球場附近搭載吳│      │        │        │        │        │
│  │      │      │        │  │清華返回苗栗縣苗栗市「豪鑽遊藝場│      │        │        │        │        │
│  │      │      │        │  │」，甲○○於該處下車後，旋與同案│      │        │        │        │        │
│  │      │      │        │  │被告乙○○、丙○○碰面，將強盜所│      │        │        │        │        │
│  │      │      │        │  │得約70000 元朋分花用殆盡。嗣經警│      │        │        │        │        │
│  │      │      │        │  │循線查悉上情，由台灣苗栗地方法院│      │        │        │        │        │
│  │      │      │        │  │檢察署簽發拘票，於98年5 月13拘獲│      │        │        │        │        │
│  │      │      │        │  │甲○○，查知上情。              │      │        │        │        │        │
└─┴───┴───┴────┴─┴────────────────┴───┴────┴────┴────┴────┘
附表四：事實四部份
┌─┬─┬───┬────┬────┬────────────────┬──────┬───────────────┐
│編│行│時間  │ 地點   │   犯意 │犯 罪 事 實                     │認定事實之證│        罪         刑         │
│號│為│      │        │        │                                │據          ├────┬────┬─────┤
│  │人│      │        │        │                                │            │罪名    │宣告刑  │宣告沒收  │
├─┼─┼───┼────┼────┼────────────────┼──────┼────┼────┼─────┤
│1 │黃│98年5 │苗栗市仁│基於意圖│乙○○基於竊盜之犯意，於左揭時間│見事實四部份│犯刑法第│處有期徒│無        │
│  │順│月11日│愛國小前│為自己不│、地點，竊取詹美玉所有而置於該處│供述證據編號│320條第1│刑5月   │          │
│  │龍│7時許 │        │法之所有│機車上之深灰色全罩式安全帽1頂， │1及非供述證 │項之竊盜│        │          │
│  │  │      │        │之犯意  │得手後據為己有，並於另犯強盜案後│據編號1、被 │罪      │        │          │
│  │  │      │        │        │，將之丟棄。                    │告乙○○之自│        │        │          │
│  │  │      │        │        │                                │白          │        │        │          │
│  │  │      │        │        │                                │            │        │        │          │
├─┼─┼───┼────┼────┼────────────────┼──────┼────┼────┼─────┤
│2 │黃│98年6 │苗栗市苗│基於施用│乙○○基於施用第二級毒品安非他命│見事實四部份│違反毒品│處有期徒│扣案之安非│
│  │順│月12日│栗火車站│第二級毒│之犯意，於左揭時間、地點，以將安│非供述證據編│危害防制│刑8月   │他命吸食器│
│  │龍│10時許│廁所內  │品安非他│非他命置於吸食器玻璃頭內，以打火│號2、3、4及 │條例第10│        │1組沒收銷 │
│  │  │      │        │命之犯意│機燒烤後吸取煙霧之方式，施用安非│被告乙○○之│條第2項 │        │燬        │
│  │  │      │        │        │他命1次。嗣因犯本件強盜罪時，經 │自白        │之施用第│        │          │
│  │  │      │        │        │警於98年6月12日17時20分許，將其 │            │二級毒品│        │          │
│  │  │      │        │        │拘提到案時，發現其隨身攜帶之行李│            │罪      │        │          │
│  │  │      │        │        │袋內有安非他命吸食器1組，於經其 │            │        │        │          │
│  │  │      │        │        │同意採尿送驗後，檢驗結果呈現安非│            │        │        │          │
│  │  │      │        │        │他命、甲基安非他命陽性反應而查悉│            │        │        │          │
│  │  │      │        │        │上情，並扣得安非他命吸食器1組。 │            │        │        │          │
└─┴─┴───┴────┴────┴────────────────┴──────┴────┴────┴─────┘
附錄：論罪科刑法條：
中華民國刑法第320 條第1 項：
意圖為自己或第三人不法之所有，而竊取他人之動產者，為竊盜
罪，處5 年以下有期徒刑、拘役或500 元以下罰金。
中華民國刑法第321條第1項第3、4款：
犯竊盜罪而有左列情形之一者，處6月以上5年以下有期徒刑：
三、攜帶兇器而犯之者。
四、結夥三人以上而犯之者。
中華民國刑法第330 條第1項：
犯強盜罪而有第321 條第1 項各款情形之一者，處7 年以上有期
徒刑。
毒品危害防制條例第10條第2 項：
施用第二級毒品者，處3年以下有期徒刑。


司法院資訊處製作；財團法人民間司法改革基金會備份。
